臺灣新北地方法院刑事判決　　　　　 110年度審易字第1105號
公　訴　人　臺灣新北地方檢察署檢察官
被　　　告　蕭聰富


上列被告因竊盜等案件，經檢察官提起公訴（110 年度偵字第00
000 號），被告於本院準備程序中就被訴事實為有罪之陳述，經
本院裁定進行簡式審判程序，判決如下：
    主  文
蕭聰富踰越門窗竊盜，未遂，處有期徒刑肆月，如易科罰金，以
新臺幣壹仟元折算壹日。又無故侵入他人建築物，處拘役貳拾日
，如易科罰金，以新臺幣壹仟元折算壹日。
    事  實
一、蕭聰富分別為下列行為：
  ㈠意圖為自己不法之所有，基於竊盜及無故侵入他人建築物之
    犯意，於民國110 年4 月12日2 時1 分許，前往新北市○○
    區○○路00號「霨雲企業有限公司」後方防火巷，自設置於
    該防火巷之鷹架攀爬踰越霨雲企業有限公司之窗戶而侵入該
    無人居住之他人建築物內，復步行至4 樓辦公室，徒手竊取
    霨雲企業有限公司所有之筆記型電腦3 臺，嗣因不慎觸動霨
    雲企業有限公司內所裝設之新光保全系統警報器，蕭聰富旋
    將上開筆記型電腦3 臺（已發還霨雲企業有限公司）棄置於
    1 樓辦公室廁所內而未得手。
  ㈡又警方於接獲新光保全通報有不詳人侵入上址霨雲企業有限
    公司後，旋即到場處理並聯絡霨雲企業有限公司人員到場開
    門，蕭聰富見員警到場，為逃離現場，自霨雲企業有限公司
    2 樓窗戶翻越至設置於新北市三重區中興北街204 巷（起訴
    書誤載為104 巷）旁防火巷內施工之鷹架後，另基於無故侵
    入他人建築物之犯意，於110 年4 月12日2 時54分許，徒手
    破壞郭文屏位於新北市○○區○○○街000 號裝修中無人居
    住建築物之3 樓氣密窗（毀損部分未據告訴），翻越該氣密
    窗而侵入無人居住之新北市○○區○○○街000 號建築物內
    並藏匿其中。嗣於同日5 時23分許，蕭聰富自新北市○○區
    ○○○街000 號離去時，為警於新北市三重區中興北街204
    巷口查獲，並於上址霨雲企業有限公司1 樓走道扣得蕭聰富
    不慎遺留之OPPO廠牌行動電話1 支，經進行採證，該行動電
    話轉移棉棒檢出之DNA-STR 型別與蕭聰富之DNA-STR 型別相
    符，因而循線查悉上情。
二、案經霨雲企業有限公司、郭文屏訴由新北市政府警察局三重
    分局報告臺灣新北地方檢察署檢察官偵查起訴。
    理  由
壹、程序方面：
    本件被告蕭聰富所犯係死刑、無期徒刑、最輕本刑為3 年以
    上有期徒刑以外之罪，其於準備程序中就被訴事實為有罪之
    陳述，經法官告知簡式審判程序之旨，並聽取公訴人及被告
    之意見後，依刑事訴訟法第273 條之1 第1 項規定，裁定本
    案改依簡式審判程序審理，且依刑事訴訟法第273 條之2 及
    第159 條第2 項規定，不適用傳聞法則有關限制證據能力之
    相關規定，合先敘明。
貳、實體方面：
一、上揭犯罪事實，業經被告蕭聰富於警詢時、偵查中，本院準
    備程序及審理時均坦承不諱，核與證人即告訴代理人谷祖恩
    於警詢中、證人即告訴人郭文屏於警詢中之證述相符，並有
    新北市政府警察局三重分局扣押筆錄、扣押物品目錄表各2
    份、贓物認領保管單1 份、監視器錄影畫面截圖照片8 張、
    現場照片15張、查獲被告照片1 張、被告傷勢照片1 張、監
    視器錄影畫面光碟1 片、新北市政府警察局三重分局轄內谷
    青昭公司遭竊案現場勘察報告暨附件（含現場照片28張、勘
    察採證同意書影本2 張、證物清單影本2 張、刑事案件證物
    採驗紀錄表影本2 張、內政部警政署刑事警察局鑑定書影本
    1 份、新北市政府警察局鑑驗書影本1 份）在卷可稽（見偵
    查卷第39至43、47至51、55至69頁、本院卷），足認被告之
    自白與事實相符，洵堪採為認定事實之依據。本案事證明確
    ，被告犯行，均堪認定，應依法論科。
二、論罪科刑：
  ㈠按刑法第321 條第1 項第2 款所稱之毀越門窗、牆垣或其他
    安全設備而犯竊盜罪，所謂毀越，乃指毀壞、踰越或超越，
    毀與越不以兼有為限，若有其一即克當之（最高法院85年度
    台上字第4517號判決意旨參照）；又按刑法第321 條第1 項
    第2 款於108 年5 月29日經總統公布修正施行，並自同年月
    31日生效，原條文之「門扇」修正為「門窗」。於修正前實
    務向來認為「門扇」專指門戶，即分隔住宅或建築物內外之
    間的出入口大門，至「其他安全設備」乃指門扇、牆垣以外
    ，依通常觀念用以防盜之一切設備，如電網、門鎖及窗戶等
    。而從該次修正理由明白表示「『門扇』修正為『門窗』…
    ，以符實務用語」等語，可知立法者認為過往將窗戶認定為
    「其他安全設備」，而非「門扇」之實務見解容易造成誤會
    ，為使法條用語符合實際狀況，遂予修法，是新法修正後，
    窗戶即應屬該條文所規範的「門窗」而非「安全設備」。是
    核被告就犯罪事實一㈠所為，係犯刑法第321 條第2 項、第
    1 項第2 款之踰越門窗竊盜未遂罪及同法第306 條第1 項之
    無故侵入他人建築物罪；就犯罪事實一㈡所為，係犯刑法第
    306 條第1 項之無故侵入他人建築物罪。
  ㈡就犯罪事實一㈠所示犯行，被告係基於行竊財物之單一決意
    ，以無故侵入無人居住之他人建築物行為，同時著手實施竊
    盜之犯行，係以一行為同時觸犯踰越門窗竊盜未遂罪及無故
    侵入他人建築物罪，為想像競合犯，應依刑法第55條之規定
    ，從一重之踰越門窗竊盜未遂罪處斷。
  ㈢被告所犯上開2 罪間，犯意各別，行為互殊，應予分論併罰
    。
  ㈣又就犯罪事實一㈠部分，被告已著手於竊盜行為之實行，惟
    因觸動保全系統警報器，無法將所竊取之筆記型電腦3 臺置
    於自己實力支配之下攜離現場，而棄置於現場1 樓廁所內，
    屬未遂犯，爰依刑法第25條第2 項規定，按既遂犯之刑減輕
    之。
  ㈤爰審酌被告正值青壯，竟不思以正當途徑賺取所需，無故侵
    入無人居住之他人建築物，對告訴人霨雲企業有限公司及郭
    文屏所有之建築物安寧產生危害，又任意竊取他人財物，顯
    然欠缺尊重他人財產權之觀念，惟念其犯後坦承犯行，態度
    尚可，又本件竊盜犯行因現場保全系統警報器響而未得逞，
    犯罪所生之危害非大，兼衡其素行、犯罪之動機、目的、手
    段，及其自陳國中肄業之智識程度、現從事粗工工作、需撫
    養母親及1 名智能障礙的妹妹之生活狀況等一切情狀，分別
    量處如主文所示之刑，並均諭知如易科罰金之折算標準，以
    資懲儆。
三、沒收：
    扣案之OPPO廠牌行動電話1 支，雖係被告所有，然並非供犯
    罪所用之物，亦非違禁物或法定應義務沒收之物，爰不予宣
    告沒收。
據上論斷，應依刑事訴訟法第273 條之1 第1 項、第299 條第1
項前段，刑法第306 條第1 項、第321 條第1 項第2 款、第2 項
、第55條、第25條第2 項、第41條第1 項前段，刑法施行法第1
條之1 第1 項，判決如主文。
本案經檢察官林郁璇提起公訴，經檢察官張啓聰到庭執行職務。
中    華    民    國   110    年    11    月    3     日
                  刑事第二十五庭  法  官      曾淑娟
上列正本證明與原本無異。
如不服本判決，應於判決送達後20日內敘明上訴理由，向本院提
出上訴狀 (應附繕本) ，上訴於臺灣高等法院。其未敘述上訴理
由者，應於上訴期間屆滿後20日內向本院補提理由書「切勿逕送
上級法院」。
                                  書記官      張佑慈
中    華    民    國   110    年    11    月    4     日
　
附錄本案論罪科刑法條全文：
中華民國刑法第306條
無故侵入他人住宅、建築物或附連圍繞之土地或船艦者，處1 年
以下有期徒刑、拘役或9 千元以下罰金。
無故隱匿其內，或受退去之要求而仍留滯者，亦同。
 
中華民國刑法第321條
犯前條第1 項、第2 項之罪而有下列情形之一者，處6 月以上5
年以下有期徒刑，得併科50萬元以下罰金：
一、侵入住宅或有人居住之建築物、船艦或隱匿其內而犯之。
二、毀越門窗、牆垣或其他安全設備而犯之。
三、攜帶兇器而犯之。
四、結夥三人以上而犯之。
五、乘火災、水災或其他災害之際而犯之。
六、在車站、港埠、航空站或其他供水、陸、空公眾運輸之舟、
    車、航空機內而犯之。
前項之未遂犯罰之。